Eduardo Elías Chacón

- Portafolio
- Linkedin
- Buenos Aires, Argentina.
- eduardo.elias.1192@gmail.com
- GitHub

Perfil Profesional

Profesional con experiencia en desarrollo web y atención al cliente. Destacado por habilidades técnicas avanzadas en programación y un enfoque centrado en la satisfacción del cliente. Capaz de combinar conocimientos de desarrollo de software con una sólida experiencia en ventas y soporte técnico para proporcionar soluciones integrales y efectivas.

Experiencia Laboral

Web Developer Front-End - Igrowker

Junio 2023 - Presente

• Desarrollo de una web app mobile first, con el objetivo de administrar eventos de manera eficiente. Este proyecto está diseñado para generar impacto y crecimiento positivo en las habilidades y competencias de los desarrolladores, asegurando viabilidad técnica y comercial.

Web Developer Front-End - Makisan Tech

Junio 2023 - Diciembre 2023

• Desarrollo y mantenimiento de aplicaciones y páginas web, para mejorar la experiencia del usuario y optimizar el rendimiento del proyecto.

Atención al cliente - Manpower Inc

Marzo 2017 - Febrero 2019

• Resolución de problemas técnicos, ventas y promociones, soporte técnico, gestión de cuentas, manejo de quejas, seguimiento de casos, cumplimiento de objetivos.

Atención al cliente - Movilnet

Septiembre 2013 - Noviembre 2016

• Resolución de consultas y reclamos de clientes, soporte técnico en servicios de telecomunicaciones, garantía de satisfacción del cliente.

Formación Académica

Full Stack Developer Core - Digital Nao x Tecmilenio

Octubre 2023 - Mayo 2024

Desarrollo web interdisciplinarias:

- Front End (interfaces y sistemas de cara al usuario)
- Back End (lógica, servidores, y bases de datos)

Developer Full-Stack - Egg Cooperation

Diciembre 2022 - Septiembre 2023

• Introducción a la programación, Java, bases de datos MySQL y React.js. Incluyó también aspectos como programación orientada a objetos, manejo de excepciones y conexiones a bases de datos.

Web Developer Front-End - Eidos Global-Accenture

Marzo 2023 - Junio 2023

• Programa diseñado para fortalecer habilidades en tecnologías de Front End, como HTML, CSS, JavaScript, Bootstrap y GitHub, con el objetivo de potenciar el desarrollo web y la colaboración en proyectos.



Conocimientos Técnicos

- Java
- JavaScript
- **React JS**
- Astro
- **Node JS**
- **HTML & CSS**
- **Spring MVC**
- **Bootstrap**
- Tailwind-CSS
- **MySQL**
- Github
- **Postman**
- Wordpress **Trello**
- Jira
- **Notion**
- Miro
- Figma
- Vercel

Habilidades Técnicas

- Manejo Óptimo de Sistemas
- Optimización de Procesos
- Consultoría Informática
- Asistencia Informática
- Servicio al Cliente
- Control de Calidad
- Soporte Técnico

Habilidades Blandas

- Pensamiento Lógico y Analítico
- Comunicación Efectiva
- Atención a los Detalles
- Gestión del Tiempo
- Trabajar en Equipo
- Adaptabilidad
- Creatividad

Idiomas

- Español Nativo
- Inglés A2